【裁判字號】    88,易,2959
【裁判日期】    890615
【裁判案由】    傷害等
【裁判全文】
臺灣高雄地方法院刑事判決                        八十八年度易字第二九五九號
    公  訴  人  臺灣高雄地方法院檢察署檢察官
    被      告  戊○○
    被      告  丙○○
    被      告  丁○○
    右  一  人
    選任辯護人  洪文佐律師
右列被告因傷害等案件，經檢察官提起公訴（八十七年度偵字第二三二四四號、第二
四五四二號），本院判決如左：
    主  文
戊○○、丙○○、丁○○被訴傷害罪及毀損罪部分，均公訴不受理。
丙○○、戊○○被訴強制罪部分，均無罪。
    理  由
壹、公訴不受理部分：
一、公訴意旨略以：被告丁○○、丙○○、戊○○三人，於民國八十七年九月二日上
    午五時十五分，在高雄市○○○路六之二號茶典餐廳，與前來還債之案外人鄧慧
    婷及告訴人乙○○發生爭執，竟在店門外，分持鐵條、球棒、斧頭等兇器，圍毆
    乙○○，並毀損乙○○所駕ＮＷ－三０五七號自小客車之駕駛座旁之車窗玻璃，
    致乙○○左下腹裂傷六×二公分、背部裂傷五×二公分、十二、十二公分、左前
    臂砍傷四×二×三‧五公分併左尺骨骨折肌腱斷裂，另處左前臂砍傷約五×三公
    分、兩側下肢裂傷約二、二、二、六、四、五、五、六公分長多處，因認被告三
    人係犯刑法第二百七十七條第一項之傷害罪嫌，及同法第三百五十四條之毀損罪
    嫌云云。
二、按告訴乃論之罪，告訴人於第一審辯論終結前，得撤回其告訴；又告訴經撤回者
    ，法院應諭知不受理之判決，刑事訴訟法第二百三十八條第一項及第三百零三條
    第三款分別定有明文。
三、查本件被告三人涉犯傷害罪及毀損罪部分，經檢察官提起公訴，認被告三人係犯
    刑法第二百七十七條第一項之傷害罪，及第三百五十四條之毀損罪。依同法第二
    百八十七條前段及第三百五十七條之規定，均須告訴乃論。茲據告訴人乙○○於
    本院審理中，聲請撤回其告訴，揆諸前開說明，應諭知不受理之判決。
貳、無罪部分：
一、公訴意旨略以：被告丙○○、戊○○因與告訴人甲○○有債務糾葛，彼二人夥同
    另一不詳姓名男子，於八十七年八月廿七日凌晨二時卅分許，在高雄市三民區○○○路一００號三樓全球之星ＫＴＶ店第十七號包廂內，透過店內經理陳正晃帶
    甲○○入廂，脅迫張女簽寫面額新台幣（下同）九萬元之本票認帳，當場揚言如
    不簽立本票，將讓伊死得難看，並將至伊屏東住處找伊之父親，讓伊父死亡云云
    ，使張女畏懼而簽立面額九萬元之本票予丙○○，因認被告丙○○、戊○○所為
    ，係犯刑法第三百零四條之強制罪嫌云云。
二、按犯罪事實應依證據認定之，無證據不得推定其犯罪事實。又不能證明被告犯罪
    者，應諭知無罪之判決，刑事訴訟法第一百五十四條、第三百零一條第一項分別
    定有明文。又告訴人之告訴，係以被告受刑事訴追為目的，是其陳述是否與事實
    相符，仍應調查其他證據以資審認。而認定不利被告之事實，須依積極證據，苟
    積極證據不足為不利於被告事實之認定時，即應為有利於被告之認定，不必有何
    有利之證據；事實之認定，應憑證據，如未能發現相當證據，或證據不足證明，
    自不能以推測或擬制之方法，以為裁判基礎，最高法院五十二年臺上字第一三０
    ０號、三十年上字第八一六號、四十年台上字八六號分別著有判例足供參照。
三、本案公訴人認被告有前揭強制罪犯嫌，無非以告訴人甲○○之指訴及證人陳正晃
    之證詞為其主要論據。訊據被告丙○○、戊○○二人，堅決否認有右揭犯行，丙○○辯稱：當天伊並無毆打甲○○，是因張女喝醉酒，雙方在拉扯發生誤會；伊
    是打電話給張女之姐姐，未有恐嚇之情形云云。被告戊○○則辯稱：伊當天並未
    與甲○○說過任何話，亦無毆打張女云云。
四、經查，告訴人甲○○雖指訴被告丙○○於全球之星ＫＴＶ包廂內談債務時，有打
    伊、踢伊之情形，卻無驗傷單或相關之證據供本院調查，僅係告訴人之指訴；而
    被告丙○○與告訴人甲○○間確有債權債務之關係，亦為告訴人坦承在卷，而惟
    一之目擊證人即金球之星ＫＴＶ經理陳正晃到庭結證稱：被告三人係透過伊離職
    幹部「阿拉」介紹而認識，八十七年八月十日凌晨時，伊公司李光復打電話來，
  說被告三人一會兒會到伊公司，希望伊能會同甲○○出面解決。被告丙○○及戊○○先到公司，伊就找甲○○出來，並開十七號包廂讓他們談，談判中他們發生
    爭執，被告要求甲○○簽立本票，再由伊公司扣其薪水。甲○○有承認欠被告丙○○錢，處理當時被告丙○○、戊○○並無對甲○○有恐嚇行為。談妥後，伊便
    帶甲○○及丙○○、戊○○離開包廂，丁○○係後來才到，其未進入包廂，離開
    包廂後他們三人亦未對甲○○恐嚇‧‧‧等語。是證人陳正晃之證詞，並無法證
    明被告丙○○、戊○○對告訴人甲○○有強暴、脅迫使其行無義務之事或妨害其
    行使權利之事實。再參以證人陳正晃於偵訊中之證詞係：「（問：雙安寫本票時
    ，你在場嗎？）我在場，而且雙安是我帶進房間的。因有人來全球之星向甲○○
    要錢，我才帶他們入七號房，除了歐、盧及另一人之外，『阿拉』也有來」等語
    ，亦無法證明被告丙○○、戊○○對告訴人甲○○有上開強制行為。綜上，公訴
    人所憑認定被告犯罪之告訴人指訴，尚難認與事實相符，且現場目擊證人陳正晃
    之證詞，無可採為被告有罪之證據，揆諸前開規定及判例意旨，依罪疑從輕原則
    ，即應為被告無罪之有利認定。此外，復查無其他積極證據足認被告有公訴人所
    指之犯行，既不能證明被告犯罪，自應為其無罪之諭知。
參、據上論結，應依刑事訴訟法第三百零三條第三款、第三百零一條第一項，判決如
    主文。
中      華      民      國      八十九      年      六      月  十五    日
                                  臺灣高雄地方法院刑事第二庭
                                      法  官    劉建利
右正本證明與原本無異。
如不服本判決，應於判決送達後十日內，向本院提出上訴狀。
                                      書記官    洪生輝
中    華    民    國    八十九    年       六      月       十六       日


司法院資訊處製作；財團法人民間司法改革基金會備份。
